臺灣高等法院刑事判決　　　　　　　　　　　　　 九十三年度上更(二)第四七五號
　　上　訴　人　臺灣臺北地方法院檢察署檢察官
　　上　訴　人
　　即　被　告　乙○○
　　選任辯護人　莊國明　律師
右上訴人因被告違反毒品危害防制條例案件，不服台灣臺北地方法院九十年度訴緝字
第九八號中華民國九十一年一月十一日第一審判決（起訴案號：台灣臺北地方法院檢
察署八十七年度偵字第二一七二四號）提起上訴，經判決後，由最高法院第二次發回
更審，本院判決如左：
    主  文
原判決撤銷。
乙○○連續販賣第二級毒品，累犯，處有期徒刑柒年肆月。
販賣安非他命所得新台幣參仟元沒收，如全部或一部不能沒收時，以其財產抵償之。
    事  實
一、乙○○綽號「小牛」，有多次違反麻醉藥品管理條例前科，其中於民國（下同）
    八十四年間，經原審法院判處有期徒刑十月確定，於八十五年十二月三十一日假
    釋出監，八十六年一月二十二日假釋縮刑期滿，未經撤銷假釋，以已執行完畢論
    。
二、乙○○明知安非他命業經毒品危害防制條例列為第二級毒品，不得非法持有、施
    用、販賣，竟意圖營利，並基於概括之犯意，於八十七年九、十月間，在台北市
    內湖區○○路○段九十一巷二十四弄十一號二樓葉昇睦住處，以高於購入價格之
    金額，販賣第二級毒品安非他命與葉昇睦二次（檢察官蒞庭補充理由書誤載為約
    四次），一次新臺幣（下同）一千元，一次二千元（檢察官蒞庭補充理由書誤載
    為每次一至三千元不等）。嗣乙○○與林學良、許錦堅（林學良、許錦堅業經原
    審法院判決確定）、趙天聖（另經檢察官為不起訴處分）等四人於八十七年十月
    十六日中午十二時三十分許，在台北市○○區○○路四九五號三樓牛伯伯套房五
    一０室為警查獲，扣得林學良所持有之安非他命一大包（淨重三六‧二一公克）
    、一小包（淨重二‧六四公克），並循線至台北市○○路三八七巷四九號五樓乙
    ○○住處扣得乙○○所有之玻璃球吸食器一組、內含殘渣之玻璃球二個、分裝袋
    三只及供吸食用之塑膠吸管八支（乙○○施用毒品部分，業經原審法院另案判決
    在案）。
三、案經台北市政府警察局中正第二分局報請臺灣台北地方法院檢察署檢察官偵查起
    訴及於原審追加起訴。
    理  由
一、訊據上訴人即被告乙○○固坦承其綽號為「小牛」無誤，惟矢口否認有販賣第二
    級毒品安非他命之犯行，辯稱：伊係與葉昇睦合資，由伊出面購買安非他命，並
    未販賣安非他命予葉昇睦云云。
二、惟查：
(一)本件起訴事實已記載：「乙○○綽號『小牛』，自八十六年九月間在台北市○○
    路、南海路口，出售二千元至五千元之安非他命三次予李玉蘭，復基於概括之犯
    意，並多次利用（０二）00000000號電話聯絡毒品買賣事宜」等語，且
    補充理由書亦載明：「乙○○於八十七年九月間某日起至十月間日，以每次一至
    三千元不等之代價，在台北市○○區○○路一段九十一巷二十四弄十一號二樓，
    販賣第二級毒品安非他命與葉昇睦約四次」，有台灣臺北地方法院檢察署九十年
　　度公訴蒞庭字第二四二三號、八十八年度訴字第一０００號補充理由書在卷為憑
  　，足見被告販賣第二級毒品安非他命與葉昇睦部分，業據起訴，本院自得加以審
    理，合先敘明。
(二)右揭事實，業據證人葉昇睦於台灣台北地方法院檢察署八十八年度偵字第三三六
    一號另案偵查時供稱：「都是他（即被告）主動打電話給我，都在我家內湖路一
    段九一巷二四弄十一號二樓來交易，一次是一、二千，有時最高是三千元」（台
    灣台北地方法院檢察署八十八年度偵字第三三六一號卷所附八十八年一月二十八
    日訊問筆錄，見偵字第三三六一號影卷第二十頁），於原審證稱：「我是在八十
    七年十月份向他（即被告）買的」、「我是在八十七年十月份向他買的，因為之
    前我就認識乙○○的太太，我們都叫她綽號太子妹，我記得有向乙○○購買過二
    次，都是乙○○打電話與我連絡後他就到我位於台北市○○路○段九一號的住處
    」、「後來在八十七年九月間李打電話給我問我要不要物，他說他沒有錢，所以
    我就向他買貨，總共買了二次，一次一千，一次二千，每次的量都是一次吸食的
    量」等語（見原審訴字卷(二)卷第四十八頁背面至第四十九頁）、「買的次數不只
    一次，買的時間第一次大約是在八十七年九月份開始至同年十月間，每次的價格
    是二千元，份量約施用二次的份量」（見原審九十年十月三十日訊問筆錄）。
(三)依卷附臺灣台北地方法院檢察署八十七年七月三日甲○勇秋監字第七二號通訊監
    察書及所附監聽譯文，被告與葉昇睦友人曾有如下之通話內容：「某女：阿木（
    按係阿睦）剛是否打給你．．．。被告：那個還可以吧。某女：你拿給他們也是
    這樣嗎？。被告：那是好貨，本來是我自己在用的，不信你問阿木（按係阿睦）
    」，該通話內容之真正復為被告所不爭執，且證人葉昇睦證稱其綽號為「阿睦」
    ，足認證人葉昇睦前開關於向被告購買毒品之證詞，非屬虛構。
(四)證人葉昇睦關於購買之金額及數量，或稱「一次是一、二千，有時最高是三千元
    」，或稱「總共買了二次，一次一千，一次二千」，或稱：「第一次大約是在八
    十七年九月份開始至同年十月間，每次的價格是二千元，份量約施用二次的份量
    」，雖稍有不符，但按證人之陳述有部分前後不符，或相互間有所歧異時，究竟
    何者為可採，法院仍得本其自由心證予以斟酌，非謂一有不符或矛盾，即應認其
    全部均為不可採信；茍其基本事實之陳述與真實性無礙時，仍非不得採為被告論
    罪之證據。經查：證人葉昇睦所述向被告購買安非他命之數量、金額等細節，雖
    前後稍有不符，然其曾多次向被告購買安非他命之基本事實，業據其於另案偵查
    中及原審陳述明確，佐以前開監聽內容調查之結果為綜合判斷，被告有連續販賣
    第二級毒品安非他命之事實，至臻明確，尚難認定證人葉昇睦之全部證詞均為不
    可採，而被告販賣第二級毒品之次數，固因證人葉昇睦記憶模糊無法明確說明，
    但仍應從有利於被告之次數即二次作為認定事實之基礎，至所得金額，亦應以有
    利於被告之金額即一千元及二千元計算，檢察官蒞庭補充理由書誤載為販賣約四
    次，每次一至三千元不等，尚有違誤，應予補正。
(五)證人葉昇睦於警訊中固證稱：「八十七年九月至十月向小牛購買安毒四、五次，
    每次一、二千元不等，是小牛主動找我，到我家裡賣安毒予我施用」等語（見偵
    字第三三六一號影卷第五頁），惟按現行刑事訴訟法為保障被告之反對詰問權，
    排除具有虛偽危險性之傳聞證據，以求實體真實之發見，明定被告以外之人於審
    判外之言詞或書面陳述，除法律有規定者外，不得作為證據。證人在司法警察官
    或司法警察調查中所為之陳述，未經被告於審判期日踐行反對詰問之程序，性質
    上屬傳聞證據，除符合法定情形外，不具有證據能力。經查証人葉昇睦於警詢之
    供詞，關於向被告購買毒品之次數，與其於另案偵查及原審之前開陳述，不相一
    致，且難認為具有較可信之特別情況，自無證據能力，附此敘明。
(六)雖證人葉昇睦嗣於原審審理時改稱：「因為被告比較認識賣貨的上手，所以我與
    被告合買，被告買回來之後再分成二包。一、我透過被告太太認識被告，因為我
    與被告有施用毒品的習慣，所以被告打電話來問我要不要貨，我說要，他說我們
    兩可以合買，合買比較便宜，是被告自己去跟買主接頭，我沒有去，被告買完貨
    之後再到我家，直接丟一包給我，我都是事前付錢給被告，被告再去買，至於有
    無事後付錢，我已經不記得了。二、買的次數不只一次，買的時間第一次大約是
    在八十七年九月份開始至同年十月間，每次的價格是二千元，份量約施用兩次的
    份量。三、被告並無跟我說他的上手是誰。四、被告當天問我要不要買，當天就
    會給我貨，我也有主動打電話給被告請他幫我買毒品，被告也都有答應。」「（
    法官問：為何在本院先前訊問中，供稱是向被告購買毒品？）基本上我的意思是
    要合買，被告問我要不要合買，我說要，我們就透過被告購買毒品。」、「（辯
    護人問：被告與你是否有一起吸食毒品的情形？）有。」、「（辯護人問：警訊
    筆錄是否根據你的供述記載？）有部分不實在。一、我並沒有跟方供稱我曾經與
    一名陳秋禪之女子談及販賣毒品的事情。二、我施用毒品日期是警察自己寫的，
    我只是說我大概那時間有吸，實際上我只承認有吸用安非他命，但施用之起訖時
    間，我已經忘記了。三、我並沒有向警方供稱八十七年九月、十月間向『小牛
　　』購買安毒四、五次，這句話是警方問我是不是如此，我回答是的。因此這樣記
  　載，但是我實際意思並不是這樣。四、我並沒有向警方供出『阿敏』之男子，這
    是警方自己寫的。」、「（辯護人問：根據本院卷第二００二頁反面，警方問你
    安毒來源，你答稱是在八十七年九月至十月間向『小牛』購買四、五次，是何意
    ？）是我錢交被告，被告不久之後再把毒品交給我，據被告告訴我他是與我二人
    共同向上手合買，至於是向被告或是向別人所購買我不清楚，因為我沒有實際與
    被告一起去向上手購買。」、「（檢察官問：審判長當時有問你有無向被告購買
    毒品，你回答『有』，這句話是何意？）被告每次拿毒品來，都說是跟我合買，
    但是實際上被告到底是與我合買，還是被告自己賣我，我不清楚。」、「（檢察
    官問：你與被告合買的數量是多少？）被告是直接拿我應得的份量給我，至於他
    有無出錢，我不清楚。被告也從未提及他究竟跟上手買了多少錢的毒品，他只是
    交給我我出錢部分應得的毒品。」、「（檢察官問：為何當時本院調查時，沒有
    向法官反應是合買？）因為我是認定跟『小牛』拿毒品的。」（見原審九十年度
    訴緝字第九八卷第一０一頁至第一一二頁），供稱有所謂與被告「合資」購買等
    語，惟按證人證述雖前後供述不一致，惟經比較先後供述與其他事證相互結合運
    用之可信情況擔保程度，認其事後所辯尚乏更可信之旁證以供審認，無從推翻證
    人前述業已互核相符之積極證據，最高法院九十年度台上字第三六六八號判決足
    資參照，經查證人葉昇睦事後供稱與被告合買云云，與前開供詞及通訊監察之譯
    文內載：「被告稱：那是好貨，本來是我自己在用的」等語不符，自不足採。況
    證人葉昇睦亦堅指：「是我錢交給被告，被告不久之後再把毒品交給我，據被告
    告訴我他是與我二人共同向上手合買，至於究竟是由被告提供或被告再向別人所
    購買，我不清楚，因為我沒有實際與被告一起去向上手購買」、「被告每次拿毒
    品來，都說是跟我合買，但是實際上被告到底是與我合買，還是被告自己賣給我
    ，我不清楚」等語（見原審訴緝字卷第一○五至一一０頁），足見實際上證人葉
    昇睦係向被告購買毒品，至被告向何人購買，證人葉昇睦並不知情，亦難認定被
    告係與證人葉昇睦合資購買，被告所辯無非空言，不足採信。
(七)查販賣安非他命係違法行為，非可公然為之，亦無公定價格，容易分裝並增減份
    量，而每次買賣之價量，可能隨時依雙方關係深淺、資力、需求量及對行情之認
    知、來源是否充裕、查緝是否嚴緊、購買者被查獲時供述購買對象之可能風險之
    評估等，而異其標準，非可一概而論，從而販賣之利得，除被告坦承犯行或價量
    俱臻明確外，委難察得實情，惟販賣之人從價差或量差中牟利之方式雖異，其販
    賣行為在意圖營利則同一。本案被告未承認販賣安非他命，惟被告與葉昇睦僅係
    朋友關係，非屬至親，當無可能甘冒重典而按購入價格轉售而不求利得之理，被
    告有營利之意圖，灼然至明。
(八)綜上所述，本件事證明確，被告犯行洵堪認定。
三、按安非他命業經行政院衛生署七十九年十月九日以七九、十、九衛署藥字第九０
    四一四二號公告列入麻醉藥品管理條例第二條第四款所定化學合成麻醉藥品管理
    ，不得非法吸用、持有及販賣，並自同年月十一日生效。又毒品危害防制條例業
    於八十六年十月三十日經立法院三讀通過，嗣於八十七年五月二十日經總統公布
    ，八十七年五月二十二日零時起生效施行，該條例第二條第二項第二款規定安非
    他命屬於第二級毒品。核被告所為，係犯同條例第四條第二項之販賣第二級毒品
    罪。被告先後多次犯行，時間緊接，手段相若，犯罪構成要件相同，顯係基於概
    括犯意反覆為之，應依連續犯之規定以一罪，並依法就法定本刑有期徒刑及罰金
    部分加重其刑，至法定本刑為無期徒刑部分，不得加重。被告販賣前後持有安非
    他命之低度行為，為販賣之高度行為吸收，不另論罪。被告曾有如事實欄所載之
    犯罪科刑執行情形，有本院被告全國前案紀錄表一份存卷可參，於五年之內再犯
    有期徒刑以上之本罪，為累犯，應就法定本刑有期徒刑及罰金部分遞加重其刑，
    法定本刑為無期徒刑部分，依法不得加重。
四、原審因予論罪科刑，固非無見。惟查：被告係販賣安非他命予葉昇睦，原判決變
    更起訴法條改以連續幫助施用第二級毒品論以被告刑責，自有未洽。被告上訴意
    旨，否認犯罪，尚無足取，檢察官執此提起上訴，指摘原判決不當，則為有理由
    ，應予撤銷改判。爰審酌被告犯罪動機、目的、販賣之次數及各次之價量，所牟
    取不法利益之多寡，犯行所生危害及犯後態度等一切情狀，量處如主文第二項所
    示之刑。被告販賣毒品所得現金三千元，應依毒品危害防制條例第十九條第一項
    規定，宣告沒收，如全部或一部不能沒收時，以其財產抵償之。至扣案之林學良
    持有之安非他命一大包（淨重三六‧二一公克）、一小包（淨重二‧六四公克）
    及乙○○所有之玻璃球吸食器一組、內含殘渣之玻璃球二個、分裝袋三只及供吸
    食用之塑膠吸管八支，或係供被告本身施用毒品所用之物，或與被告無涉，均與
    本件販賣毒品犯行無關，依從刑附屬於主刑之原則，乃不予宣告沒收或沒收並銷
    燬之，附此敘明。
五、公訴意旨（起訴書及補充理由書）另以：被告意圖營利，並基於概括之犯意，先
    後於八十六年九月間，在台北市○○路、南海路口，以二千元至五千元之代價，
    販賣第二級毒品安非他命予李玉蘭三次，於八十七年四月間某日起至同年九月十
    一日止，在台北市○○路、雙和街口，每次以二、三千元及一萬元不等之代價，
    販賣第二級毒品安非他命予蕭玉城六次，於八十七年七月間，在台北縣汐止鎮○
    ○街四巷一號二樓，以每次一至二千元不等之代價，販賣第二級毒品安非他命予
    劉詩吉，因認被告此部分亦涉犯毒品危害防制條例第四條第二項之販賣第二級毒
    品罪嫌云云。訊據被告堅決否認有此部分犯行，辯稱：伊僅係與蕭玉城、劉詩吉
    等合資購買安非他命，並非販賣安非他命予蕭玉城、劉詩吉或李玉蘭等語。惟查
    ：
(一)按犯罪事實應依證據認定之，無證據不得推定其犯罪事實，刑事訴訟法第一百五
    十四條定有明文；又刑事訴訟法上所謂認定犯罪事實之證據，係指足以認定被告
    確有犯罪行為之積極證據而言，該項證據自須適合於被告犯罪事實之認定，始得
    採為斷罪資料（最高法院二十九年上字第三一０五號判例意旨參照）。
(二)證人李玉蘭於警訊中固供稱：「八十六年九月間在台北市○○路、南海路口向綽
    號小牛之男子購買安非他命三次，每次二千至五千元不等」（見偵字第二一七二
    四號卷第二一頁），惟於原審審理時改稱：「伊僅有一次自被告處取得毒品，當
    時是八十六年間在飯店當場各拿一千元出來，由被告騎摩托車去買毒品」等語（
    見原審訴緝字卷第一一四頁），無論就購買安非他命之次數、金額、地點，前後
    均不相符，且乏補強證據證明與事實相符，無足採信。
(三)證人蕭玉城於警訊中固證稱：「吸食安毒時期，大部分係向綽號『小牛』（本名
    乙○○）買安毒六、七次，每次新台幣二、三千元不等，最後一次我打他呼叫器
    ，於八十七年九月十一日晚上二十三時許在台北市○○路雙和街口，我向小牛買
    安毒一萬元吸食」、「我向小牛買安毒時，怕他以較高價錢販賣，所以佯稱我朋
    友阿寶託我買安毒轉售」等語（見偵字第一一二八號影卷第五頁），於台灣台北
    地方法院檢察署另案偵查時亦供稱：「（安何來？）向『小牛』、『瓠仔』買的
    ，如警訊所載。」、「（有賣安否？）無，因與小牛有財務糾紛，怕他抵銷，故
    稱受委託買的。」、「（你所用的安非他命向何處買來？）向乙○○、魏豫啟買
    的。」、「八十七年四、五月開始向他（即被告）買，最後一次是八十七年九月
    十一日，共買六、七次。地點都是在萬大路、雙和街口，每次大約二、三千元，
    最後一次是買一萬元」、「我騙他（即被告）我有朋友要買（即阿寶），目的是
    要他不敢偷斤減兩」等語（見偵字第一一二八號影卷第十八頁背面、第二十五頁
    背面至第二十六頁），惟於原審供稱：「我是一起跟他（被告）去買的，我們是
　　合資一起去買的」、「警訊筆錄不實在，當時警員一直逼問我，要我交一個人出
  　來，而我被抓時，也都不知道，警員就一直逼問我，而我當時只想趕快離開，又
    想說李已經關在裡面，所以我就說他」（見上開卷二第十八頁後半頁）、「我有
    誣指乙○○」等詞（同上卷第十九頁），前後供詞不一，已有瑕疵可指，且證人
　　蕭玉城於警詢時供稱：「（你所施用之安毒，向誰於何時何地以何價錢購得？說
　  出你安非他命來源，因而破獲者，依法可減刑。）吸食安毒期間，大部分向綽號
    『小牛』（本名乙○○）買賣毒品六、七次，每次新台幣二、三千元不等，於八
    十七年十一日晚上廿三時，我向小牛買安一萬元吸食。」（見八十八年度偵字第
    一一二八號卷第五頁），於檢察官偵查中供稱：「因與小牛（即被告）有財務糾
    紛，怕他抵銷，故稱受託買的」（見同上卷第十八頁後半頁），足見其所以供出
    被告販賣安非他命，不排除係出於挾怨及減刑之目的，是否與事實相符，非無足
    疑。至卷附之通訊監察紀錄譯文，綽號「阿祥」與被告固有以下之通話：「阿祥
    ：我朋友阿寶與我共要一萬元可分到六公克，你有東西嗎？小牛：好，你快去拿
    錢，現在就有貨」等語（原審訴字卷(二)第三四頁），惟被告始終否認該通話記錄
    係伊與蕭玉城之通話，並辯稱阿祥並非蕭玉城或阿寶本人，且原審卷附（訴緝字
    第九八號卷第六十三頁）關於相同通話內容之譯文係記載：「阿城：喂！被告：
    阿城喔？我跟你說一件事情，我一個朋友阿寶他可以啦，我那天不是跟你說要找
    一個湊一萬，我有找到，你聽懂嗎？但是他叫我等一下就要去拿錢了啦。．．．
    被告：我跟他說一萬我們分到六克嘛！我那天不是有跟你說過他要先拿出來這邊
    ，這筆錢他要先拿出來，我的錢我再跟他算，你聽懂嗎？」，二者並不相符，而
    後者通話內容與蕭玉城或「阿祥」向被告購買安非他命亦無關聯性，自不足採為
    不利於被告之佐證。
(四)證人劉詩吉於警詢固供稱：「（據綽號小牛之乙○○指稱自八十六年初至八十七
    年九月間，曾以一千至二千元不等之價格至你位於汐止鎮○○街住處向你購買二
    級毒品安非他命，是否有此事？）絕無此事，事實是我於八十七年七月間，曾以
    一千至二千元不等之價格向乙○○購買安非他命，次數二次，地點在我住處」，
    惟於原審證稱：「我與被告二人合資購買毒品」、「八十七年間，正確時間我已
    經不記得了，應該是在下半年，我先與被告約好地點見面付錢，由被告出面去購
    買毒品，至被告毒品來源我不清楚，被告取得毒品後就在原先碰面的地方將毒品
    分給我」、「都是碰面臨時想要施用，才請被告幫忙購買」、「因為當時警察有
    拿被告之警訊筆錄給我看，被告指證我販賣毒品給他，我一氣之下，才跟警方說
    反而是我向被告購買毒品」等語（原審訴緝字一四七、一四九、一五０頁），且
    劉詩吉前開警訊筆錄，確係經警方詰以：「據綽號小牛之乙○○指稱自八十六年
    初至八十七年九月間，曾以一千至二千元不等之價格至你位於汐止鎮○○街住處
    向你購買二級毒品安非他命，是否有此事？」，始供稱係其向被告購買安非他命
    ，而被告於本案查獲林學良持有安非他命一大包（淨重三六．二一公克）、一小
    包（淨重二．六四公克）及被告所有之玻璃球吸食器一組、內含殘渣之玻璃球二
    個、分裝袋三只及供吸食用之塑膠吸管八支等物時，亦供稱向劉詩吉安買非他命
    二十多次（見偵字第三三六一號影印卷第八頁），足徵證人劉詩吉於警詢時之供
    詞並不排除有挾怨報復之可能，自不足採為不利於被告之認定。至通訊監察譯文
    表所載被告與證人劉詩吉間之對話（見原審上開卷一第一九四頁），固為被告所
    不否認（見審訴緝卷一五二頁），惟依上述對話內容記載「劉詩吉：問得如何？
　　被告：二萬元（半個）。劉詩吉：能便宜些嗎？被告：這樣就沒得賺了。劉詩吉
  　：四分之一（兩？）被告：一萬元．．．你如確定要，我就叫人家等我別出去，
    你先過來。劉詩吉：好。」，僅足證明劉詩吉向被告詢問毒品價格，證人反映價
    格過高之情節，與被告於原審審理時所辯：「我的意思是說如果要以二萬元要跟
    人家買，人家不願意賣，因為這樣子沒的賺，我只是告知證人劉這個訊息，並非
    我賣毒品予證人劉」等語（原審訴緝卷一五二頁）相符，是以前開通監察譯文亦
    不足作為認定被告有販賣安非他命之證據。
(五)此外，復乏其他積極證據足資證明被告有販賣安非他命予李玉蘭、劉詩吉、蕭玉
    城之犯行，自屬不能證明被告此部分犯罪，惟因公訴人指此與前開論罪科刑部分
    有裁判上一罪之連續關係，爰不另為無罪之諭知。
據上論斷，應依刑事訴訟法第三百六十九條第一項前段、第三百六十四條、第二百九
十九條第一項前段，毒品危害防制條例第四條第二項、第十九條第一項，刑法第十一
條、第五十六條、第四十七條，判決如主文。
本案經檢察官黃柏齡到庭執行職務。
中　　　華　　　民　　　國　　九十三　　年　　 十二 　　月　　二十二　　日
                              臺灣高等法院刑事第六庭
                                  審判長法  官  高  明  哲
                                        法  官  王　麗　莉
                                        法  官  洪　英　花
右正本證明與原本無異。
如不服本判決，應於收受送達後十日內向本院提出上訴書狀，其未敘述上訴之理由者
並得於提起上訴後十日內向本院補提理由書（均須按他造當事人之人數附繕本）。
                                        書記官  李  垂  福
中　　　華　　　民　　　國　　九十三　　年　　 十二 　　月　　二十三　　日
附錄本案論罪科刑法條全文：
毒品危害防制條例第四條
製造、運輸、販賣第一級毒品者，處死刑或無期徒刑；處無期徒刑者，得併科新台幣
一千萬元以下罰金。
製造、運輸、販賣第二級毒品者，處無期徒刑或七年以上有期徒刑，得併科新台幣七
百萬元以下罰金。
製造、運輸、販賣第三級毒品者，處五年以上有期徒刑，得併科新台幣五百萬元以下
罰金。
製造、運輸、販賣專供製造或施用毒品之器具者，處一年以上七年以下有期徒刑，得
併科新台幣一百萬元以下罰金。
前四項之未遂犯罰之。
